---
title: "RamseyModel"
author: "/"
date: "2021/11/14"
output: html_document
---

```{r setup, include=FALSE}
knitr::opts_chunk$set(echo = TRUE)
```

## コードの説明

mainで全ての関数を起動します


```{r cars, echo=TRUE}
main <- function(){
  set_init_state() -> init_state
  set_param(init_state) -> param
  calculate_con_kap(param, init_state) -> con_kap
  plot_phase_diagram(con_kap)
  frame_maker(init_state, param) -> frame
  return(list(con_kap, frame))
}
```

### パラメータのセッティング

＜set_init_state＞  
初期の状態（Y, C, K, w, r, A）を出します  
Y, C, K, wは日本を参考に求め、rは導出します。Aは１で固定しています。

＜set_param＞  
パラメータ(α, β, δ, L, t)を設定します  
ただ、δ, t以外は上記から導出されます  
このパラメータは各期を通じて不変と仮定しています  

諸々のパラメータを設定したため  
Y = AK^α が成り立ちません。  
つまり教科書のように　L = 1　の仮定が成り立たないので式(2.36)を参考に設定し直します。  
成長モデルではないのでLはあまり要らない子かも。

```{r param_setting, echo=TRUE}
set_init_state <- function(){
  init_Yield <- rnorm(n=1, mean=420, sd=70)
  init_Consumption <- rnorm(n=1, mean=300, sd=50)
  init_Kapital <- rnorm(n=1, mean=3000, sd=500)
  init_wage <- rnorm(n=1, mean=300, sd=50)
  init_rental <- (init_Yield - init_wage) / init_Kapital
  init_Aggression <- 1
  
  init_state <- c(init_Yield, init_Consumption, init_Kapital, init_wage, init_rental, init_Aggression)
  return(init_state)
}

set_param <- function(init_state){
  alpha <- 1 - init_state[4] / init_state[1]
  beta <- 1 / (1 + init_state[5])
  delta <- 0.20
  Labor <- ((init_state[3] ^ -alpha) * init_state[1] / init_state[6]) ^ (1 / (1 - alpha))
  Time <- 20
  
  param <- c(alpha, beta, delta, Labor, Time)
  return(param)
}

```

### 各期の状態の導出

Y : 式(2.36)　から導出  Y = AK^α*L^(1-α)  
C : 式(2.42)　から導出  C(t) = C(t-1) * β *(AK^(α-1)-δ+1)  
K : 式(2.43)　から導出  K(t) = AK^α + (1-δ)(K(t-1))^(α-1) - c(t-1)  
w : 産出量Yのうち資本分配率αに従い (1-α)Y だけ獲得  
r : wと同様に αY = rK  <=>  r = αY/K　で求まる  

このモデルでは1期目のCが分からないのでは？  
\　->　C1は初期に設定することにした


```{r calculate, echo=TRUE}
calculate_con_kap <- function(param, init_state){
  Yield <- rep(0,param[5])
  Consumption <- rep(0, param[5])
  Kapital <- rep(0, param[5])
  wage <- rep(0, param[5])
  rental <- rep(0, param[5])
  Time <- 1:param[5]
  
  Yield[1] <- init_state[1]
  Consumption[1] <- init_state[2]
  Kapital[1] <- init_state[3]
  wage[1] <- init_state[4]
  rental[1] <- init_state[5]
  
  for (i in 2:param[5]) {
    Kapital[i] <- Yield[i-1] + (1 - param[3]) * Kapital[i-1] - Consumption[i-1]
    Yield[i] <- init_state[6] * Kapital[i] ^ param[1] * param[4] ^ (1 - param[1])
    wage[i] <- (1 - param[1]) * Yield[i]
    rental[i] <- param[1] * Yield[i] / Kapital[i]
    Consumption[i] <- Consumption[i-1] * param[2] *(rental[i] - param[3] + 1)
  }
  
  Y <- data.frame(Time, Yield, Consumption, Kapital, wage, rental)
  return(Y)
}

```

### 作図

現状位相図のみ  
図2.7や図2.8のC,Kの値はYに対する割合ではなく適当(だと思う)ので注意

```{r plot, echo=TRUE}
plot_phase_diagram <- function(con_kap){
  plot(Consumption ~ Kapital, data = con_kap, type = "o")
}
```

### プログラムの起動

最後の行のmain()で全てを動かします。  
コード全部一気にやっちゃえばいいのではないでしょうか  
frame_makerはただの表加工です

```{r main, echo=TRUE}
frame_maker <- function(init_state, param){
  name1 <- c("Yield", "Consumption", "Kapital", "wage", "rental", "Aggression")
  name2 <- c("alpha", "beta", "delta", "Labor", "Time")
  initial_state <- round(init_state, digits = 4)
  parameter <- round(param, digits = 4)
  X <- data.frame(name1,initial_state)
  Y <- data.frame(name2, parameter)
  return(list(X,Y))
}

main()
```

##課題

### 1. 消費が減り過ぎる
定常状態のCを式(2.50)を参考に計算する(L=1でないことに注意)と、  
\ K=1000, α=0.33のとき（毎回だいたいT=20ではそんなもん）  
\ C = Y - δK  
\   = 250 - 0.25*1000  
\   = 0  
と定常状態のCはほぼ０になってしまう。  
原因を考えると  
\  A.プログラムのミス  
\ 　-> 無くはないが、初期の方は適切な値が出てる気が  
\  B.オイラー方程式(2.42)によるもの  
\   -> r > δ　出ない限り（ほぼない）  
\      C(t+1)がC(t)を上回ることはないのでは  
\   -> 消費が単調減少してしまう  
\  C.資本の遷移式に問題がある  
\   -> Kは妥当な値が出ている気が  
\  D.初期のパラメータがクソ  
\   -> パラメータは日本のGDP(兆単位)を参考、利子率は妥当では  
\      兆も考慮して計算しなおしても消費が100分の1くらいになり同じカーブが出てくる  
\  E.モデルの解釈がどっか違う
 
BかEが大きいと思うんですがどうなんすかね

### 2. 資本が一回減ってから持ち直す謎のカーブが現れる
よくわかりませんでした！おしえてたくみくん！

### 3. 拡張可能性について
- Lの値をいじる　  -> 人口成長モデルを立てられる
- Aの値をいじる    -> 技術生産性の上昇を取り込める
- 他の図の作成     -> 時間tや生産Yもデータフレームで生成しているため簡単に描ける(例えば図2.8とか)
- 課税理論への応用 -> 図3.1のようなものが割と簡単に描けるはず